# 求助版主，关于超过质保期的免费维修

提问人：鸥_LM 时间：2022-06-16 21:43:15
求助版主，这边遇到一个企业，销售专用设备，合同约定质保期为 2 年，但为了维护客户关系，在质保期过后仍然为客户提供了免费维修服务，包括更换零部件及上门维修。这种情况下，应当如何认定超过质保期的维修服务呢？
这边讨论后有 3 种想法
1 、超过质保期的提供的维保服务作为维护客户关系的一种手段，其成本直接计入当期销售费用。
2 、在对保证类质保计提预计负债的时候，考虑这部分质保期外的免费质保服务，适当提高计提比例。在实际发生该类维保费用时冲减预计负债
3 、将超过质保期的免费维保服务作为一项服务类质保，在销售产品时作为一项单独的履约义务，确认收入。并预提该项履约义务的成本，作为预计负债。
请教版主和各位大佬，应当如何处理呢？
感谢各位版主和大佬。

回答人：chenyiwei
首先要考虑：“超过合同约定保修期仍提供免费维修”是仅针对少数客户，还是针对几乎全部合同和销售合同？是否已成为本企业或所属行业的约定俗成的惯例，从而事实上导致推定义务？
如果已成为本企业或所属行业的约定俗成的惯例，从而事实上导致推定义务，则应将超过保修期后继续提供的修理服务看作一项单项履约义务，将部分合同价款予以递延，到后续实际提供此类修理服务时确认收入，为该项修理所发生的成本计入营业成本。即应采用主帖中的第三种做法。